---
title: "Ejercicios descriptiva"
author: "Eudald"
date: "21/5/2021"
output: html_document
---

```{r setup, include=FALSE}
knitr::opts_chunk$set(echo = F, message = F, warning = F)
library(dplyr)
```

# Ejercicio final

```{r}
df <- readxl::read_excel("data/nadons.xlsx") %>% 
  mutate(across(where(is.character), as.factor))
```

## A. Clasifica las variables de la base de datos, teniendo en cuenta su escala de medida, en variables cualitativas nominales, cualitativas ordinales, cuantitativas discretas o cuantitativas continuas.


ID -> No se usa. 
BAJOPESO -> Cualitativa nominal.
CLASE -> Cualitativa ordinal.
EDAD -> Cuantitativa continua.
FUMAR -> Cualitativa nominal.
VISITAS -> Cuantitativa discreta.
PESO -> Cuantitativa continua.

## B. ¿Cuál es la media del peso de los bebés al nacer? y la mediana? y la varianza? y la desviación estándar? y el primer y el tercer cuartil? Valora los resultados.


Media y cuarticles:

```{r}
summary(df$PESO)
```

Varianza:

```{r}
sd(df$PESO) ^2
```

Desviación estándar

```{r}
sd(df$PESO)
```

## C. Calcula qué porcentaje de madres habían fumado durante el embarazo. ¿Cómo representarías gráficamente este resultado?


```{r}
prop.table(table(df$FUMAR))
```

```{r}
plot(df$FUMAR)
```

## D. Representa en una tabla de frecuencias el número de visitas a ginecología durante el primer trimestre del embarazo. ¿Cómo representarías gráficamente esta variable? ¿Qué número y porcentaje de madres habían hecho al menos una visita?


```{r}
table(df$VISITAS)
```

```{r}
plot(as.factor(df$VISITAS))
```

Al menos una visita:

```{r}
sum(df$VISITAS > 0)
```

En procentage:

```{r}
sum(df$VISITAS)/nrow(df) * 100
```

## E. Calcula ahora los mismos estadísticos del apartado B (media del peso del bebé, etc) primero si las madres habían fumado durante el embarazo y luego si las madres habían fumado durante el embarazo. Valoran los resultados.


```{r}
psych::describeBy(df$PESO, df$FUMAR)
```
 

## F. ¿Cómo representarías gráficamente los estadísticos del apartado E? Hazlo y valoran lo que observes.
 
```{r}
plot(PESO ~ FUMAR, df)
```

 